臺灣高等法院刑事裁定
111年度抗字第1406號
抗  告  人
即  受刑人  郭仲凡



上列抗告人即受刑人因聲請撤銷緩刑案件，不服中華民國111年8
月16日臺灣桃園地方法院111年度撤緩更一字第1號裁定（聲請案
號：臺灣桃園地方檢察署110年度執聲字第908號），提起抗告，
本院裁定如下： 
    主  文
抗告駁回。
    理  由
一、原裁定意旨略以：抗告人即受刑人郭仲凡前因肇事逃逸案件
    ，經原審於民國109年6月19日以108年度審交訴字第257號判
    處有期徒刑6月，緩刑2年，緩刑期間付保護管束，並應參加
    法治教育課程2場次，於109年8月3日確定在案（下稱前案）
    。惟受刑人於緩刑付保護管束期間內多次未遵期報到，足認
    受刑人確未遵照緩刑宣告所附條件履行；且受刑人於緩刑期
    內之110年11月21日更犯公共危險罪，經原審於110年11月24
    日以110年度桃交簡字第3309號判決判處有期徒刑6月，而於
    111年3月17日確定（下稱後案），是受刑人亦有於緩刑期內
    因故意犯他罪，而在緩刑期內受六月以下有期徒刑宣告確定
    之事實。經審酌受刑人無視法院判決緩刑所定負擔之效力，
    未知珍惜國家給予自新之機會，原宣告之緩刑已難收鼓勵改
    過自新之預期效果，而有執行刑罰之必要，符合刑法第75條
    之1第1項第2款、第4款之規定，爰撤銷其緩刑之宣告等語。
二、抗告意旨略以：受刑人於109年9月15日起至110年10月間，
    均有向觀護人報到，110年11月前往報到時，經登記受刑人
    之姓名及身分證字號，告知改以2次書面報告，受刑人乃遵
    期寄出書面報告，並於111年1月中旬致電觀護人室詢問下次
    報到時間，對方回應將另行通知，等候通知即可。然受刑人
    均未收到通知，直至111年7月1日另案入監執行。受刑人原
    租屋於桃園市○○區○○路0段000號（即原裁定所載地址），其
    後改租桃園市○○區○○路○○○街00號3樓之2，嗣又改租於桃園
    市○○區○○路000號4樓之15，均有向觀護人報告並寫在報告文
    件上，請查核是否送達地址有誤。另緩刑期內受6月以下有
    期徒刑、拘役或罰金之宣告確定，得撤銷緩刑宣告之規定，
    屬採裁量撤銷主義。然聲請人之聲請係以受刑人違反保護管
    束應遵守事項情節重大為主要理由，則上開未按時報到與否
    ，對是否撤銷緩刑有重大影響，請詳查。爰請撤銷原裁定，
    更為適當之裁定云云。
三、按緩刑宣告，得斟酌情形，命犯罪行為人為下列各款事項：
    一、向被害人道歉。二、立悔過書。三、向被害人支付相當
    數額之財產或非財產上之損害賠償。四、向公庫支付一定之
    金額。五、向指定之公益團體、地方自治團體或社區提供40
    小時以上240小時以下之義務勞務。六、完成戒癮治療、精
    神治療、心理輔導或其他適當之處遇措施。七、保護被害人
    安全之必要命令。八、預防再犯所為之必要命令。刑法第74
    條第2項定有明文。另按受緩刑之宣告而有：二、緩刑期内
    因故意犯他罪，而在緩刑期内受6月以下有期徒刑，拘役或
    罰金之宣告確定；四、違反第74條第2項第1款至第8款所定
    負擔情節重大等情形之一，足認原宣告之緩刑難收其預期效
    果，而有執行刑罰之必要者，得撤銷其宣告，刑法第75條之
    1第1項第2款、第4款分別定有明文。又本條係採裁量撤銷主
    義，賦與法院撤銷與否之權限，實質要件即以「足認原宣告
    之緩刑難收其預期效果，而有執行刑罰之必要」，供作審認
    之標準，法官自應依職權本於合目的性之裁量，妥適審酌被
    告於緩刑期間內違反應遵守事項之情節是否重大，是否已難
    收其預期之效果，而確有執行刑罰之必要。另按於應送達處
    所不獲會晤應受送達人時，亦無受領文書之同居人或受僱人
    時，得將文書寄存送達地之自治或警察機關並作送達通知書
    ，黏貼於應受送達人之住居所、事務所或營業所門首，以為
    送達；寄存送達，自寄存之日起，經10日發生效力。刑事訴
    訟法第62條準用民事訴訟法第138條第1項、第2項規定至明
    。除應受送達人如於寄存送達發生效力前領取寄存文書者，
    應以實際領取時為送達之時外，於寄存送達發生效力後，不
    論應受送達人何時領取或實際有無領取，於合法送達之效力
    均不生影響（最高法院109年度台抗字第698號裁定意旨參照
    ）。
四、經查：
　㈠受刑人於前案緩刑付保護管束期間內，自109年9月15日至110
    年12月以前，均有依規定報到。然自111年1月逾期未到報後
    ，雖經臺灣桃園地方檢察署於111年2月、3月、4月，先後以
    受刑人111年1月12日、2月23日、3月18日、4月20日未至該
    署報到，違反保護管束期間應遵守事項為由，分別發函告誡
    ，並告知下次應報到日期，及日後如再違誤，得撤銷緩刑等
    語，有告誡函及送達證書等附於臺灣桃園地方檢察署109年
    度執護字第1159號觀護卷宗（下稱執護卷）可憑，惟受刑人
    仍連續數月未依規定報到，亦未陳報事由，堪認受刑人未遵
    循法院所諭知緩刑期間之負擔，情節重大，而有刑法第75條
    之1第1項第4款所定之事由。另受刑人於緩刑期內之110年11
    月21日因飲用酒類達不能安全駕駛動力交通工具之程度，仍
    駕駛自用小客車經警查獲，並測得呼氣酒精濃度為每公升0.
    68毫克，經原審於110年11月24日以110年度桃交簡字第3309
    號判決判處有期徒刑6月，如易科罰金以新臺幣1,000元折算
    1日，並於111年3月17日確定，亦有該判決及本院被告前案
    紀錄表可憑，則受刑人確於緩刑期内因故意犯他罪，而在緩
    刑期内受6月有期徒刑之宣告確定。原審經審酌受刑人於緩
    刑期間内，連續數月未依規定報到，且因駕駛動力交通工具
    之行為，再犯同屬刑法公共危險罪章之罪，因認原宣告之緩
    刑已難收鼓勵改過自新之預期效果，而有執行刑罰之必要，
    依刑法第75條之1第1項第2款、第4款之規定撤銷受刑人緩刑
    之宣告，於法尚無不合。
　㈡抗告意旨固以前揭情詞指摘原審裁定不當云云，惟查：
　⒈受刑人於前案緩刑付保護管束期間內，自109年10月至110年5
    月係向觀護人報到，110年6月因疫情影響，經電話聯繫通知
    暫停報到，其後以書面報到或面談交錯行之，受刑人亦分別
    於110年7月9日、110年7月24日、110年10月27日、110年11
    月5日、110年12月7日親書並繳交書面報告，且依序於居住○
    ○○○○○○○○區○○村○○路○段000號」、「大園區大觀路自立三街
    60號C2」、「大園區大觀路自立三街60號C2」、「大園區大
    觀路自立三街60號」、「大園區大觀路自立三街60號」，另
    110年12月7日之書面報到表已載明「下次應親自報到日期：
    111年1月12日」。其後，因受刑人於111年1月12日、2月23
    日、4月20日逾期未至臺灣桃園地方檢察署報到，違反保護
    管束期間應遵守事項，迭經臺灣桃園地方檢察署分別發函告
    誡，並依前案判決書所載受刑人住所、受刑人書面報告陳明
    之各該地址為送達，然或因遷移住址不明而退回（前案判決
    書所載受刑人住所），或因未獲會晤本人，亦無受領文書之
    同居人或受僱人，而分別寄存送達至受刑人住所地所在之桃
    園市政府警察局大園分局三菓派出所、潮音派出所（受刑人
    於書面報到表歷次所陳地址）。有報到具結書、約談輔導紀
    錄、約談報告表、上開各該書面報到表、送達證書等附執護
    卷內可查。則臺灣桃園地方檢察署依受刑人於書面報到陳明
    之地址為送達，並寄存送達至桃園市政府警察局大園分局三
    菓派出所、潮音派出所之文書，縱受刑人未實際領取，亦自
    翌日起算10日期間後，生合法送達效力。是以，抗告意旨主
    張受刑人先後改租於「桃園市○○區○○路○○○街00號3樓之2」
    、「桃園市○○區○○路000號4樓之15」等處，均有向觀護人報
    告並寫在報告文件上云云。核與前揭受刑人繳交各該書面報
    到表並親書填載於居住地址欄之文字均非相符，是抗告意旨
    質疑送達地址有誤，顯非實情，無足憑採。
　⒉本件臺灣桃園地方檢察署檢察官110年度執聲字第908號聲請
    撤銷緩刑聲請書載稱「於緩刑期內即110年11月21日更犯公
    共危險罪，經同一法院於110年11月24日以110年桃交簡字第
    3309號判決判處有期徒刑6月。又於緩刑期間，經本署觀護
    人通知報到執行保護管束，於111年1月至同年3月均未至本
    署報到」等語明確，即非僅以受刑人違反緩刑宣告所定負擔
    情節重大為主要理由。且受刑人於前案緩刑期內，再犯同屬
    刑法公共危險罪章之罪，經判決確定，應認受刑人有刑法第
    75條之1第1項第2款撤銷緩刑之事由，且原宣告之緩刑已難
    收預期效果，而有執行刑罰之必要。是抗告意旨以因送達有
    誤致違反保護管束應遵守事項，對本件是否撤銷緩刑有重大
    影響云云，或有誤解，亦非可採。　　
五、綜上所述，原審以原宣告之緩刑已難收預期之效果，而有執
    行刑罰之必要，依檢察官之聲請，依刑法第75條之1第1項第
    2款、第4款之規定撤銷前案判決之緩刑宣告，經核於法有據
    。抗告意旨徒以前詞指摘原裁定不當，為無理由，應予駁回
    。
六、應依刑事訴訟法第412條，裁定如主文。 　 　　　　　
中　　華　　民　　國　　111 　年　　9 　　月　　30　　日
　　　　　　　　　刑事第八庭    審判長法　官  陳世宗
　　　　　　　　　　　　　　　　　　  法　官  呂寧莉
　　　　　　　　　　　　　　　　　　  法　官  林呈樵
以上正本證明與原本無異。
不得再抗告。
                                      書記官  謝雪紅
中　　華　　民　　國　　111 　年　　9 　　月　　30　　日